【裁判字號】    98,審訴,888
【裁判日期】    980511
【裁判案由】    毒品危害防制條例
【裁判全文】
臺灣桃園地方法院刑事判決             98年度審訴字第888號
公  訴  人  臺灣桃園地方法院檢察署檢察官
被      告  甲○○
指定辯護人  本院公設辯護人  陳瑞明
上列被告因違反毒品危害防制條例案件，經檢察官提起公訴（98
年度毒偵字第1139號），嗣被告於準備程序進行中為有罪之陳述
，經本院合議庭裁定由受命法官獨任進行簡式審判程序後，聲請
改依協商程序而為判決，本院判決如下：
    主  文
甲○○施用第一級毒品，累犯，處有期徒刑柒月；又施用第二級
毒品，累犯，處有期徒刑伍月；又施用第一級毒品，累犯，處有
期徒刑柒月，扣案之注射針筒壹支沒收；又施用第二級毒品，累
犯，處有期徒刑伍月；又施用第一級毒品，累犯，處有期徒刑柒
月。應執行有期徒刑貳年，扣案之注射針筒壹支沒收。
    事實及理由
一、本件被告所犯係死刑、無期徒刑或最輕本刑為3 年以上有期
    徒刑以外之罪，其於準備程序中就被訴事實為有罪之陳述，
    經本院告知簡式審判程序之旨，並聽取公訴人、被告及辯護
    人之意見後，爰依刑事訴訟法第273 條之1 第1 項規定合議
    裁定由受命法官獨任進行簡式審判程序。
二、被告甲○○前有違反廢止前麻醉藥品管理條例、毒品危害防
    制條例、竊盜等前科，其中於民國89年間，因違反毒品危害
    防制條例案件，經本院以89年度易字第701 號判決判處有期
    徒刑7 月確定；復於90年間，因違反毒品危害防制條例案件
    ，經本院以90年度易字第1754號判決判處有期徒刑5 月確定
    ，上開二罪經接續執行，於92年2 月14日縮刑期滿執行完畢
    （構成累犯）。
三、被告另於88年間因施用毒品案件，經本院以88年度毒聲字第
    1839號裁定送觀察、勒戒後，經認無繼續施用毒品傾向，於
    88年5 月21日釋放出所，並經臺灣桃園地方法院檢察署檢察
    官於同日以88年度偵字第4110號為不起訴處分確定。復於88
    年間，因施用毒品案件，經本院以89年度毒聲字第205 號、
    第798 號裁定送觀察、勒戒後，認有繼續施用毒品之傾向，
    再經本院以89年度毒聲字第1684號裁定令入戒治處所施以強
    制戒治，於89年9 月19日停止戒治出所，交付保護管束，嗣
    經本院裁定撤銷停止戒治，再令入戒治處所施以戒治，至91
    年2 月22日戒治期滿執行完畢，該次施用毒品犯行並經本院
    以89年度易字第701 號判決判處有期徒刑7 月確定。又於五
    年內之90年間，再因施用毒品案件，經本院以90年度易字第
    1754號判決判處有期徒刑5 月確定。詎仍不知悛悔，明知海
    洛因、甲基安非他命為毒品危害防制條例第2 條第2 項第1
    款、第2 款所規定之第一、二級毒品，不得施用、持有，竟
    分別於下述時、地施用毒品：
  (一)分別基於施用第一級毒品海洛因及第二級毒品甲基安非他命
    之犯意，於96年6 月1 日某時，在桃園縣中壢市○○路1 號
    附近，分別施用第一級毒品海洛因及第二級毒品甲基安非他
    命各1 次。嗣於同日16時50分許，在上址前為警查獲。
  (二)另分別基於施用第一級毒品海洛因及第二級毒品甲基安非他
    命之犯意，於96年7 月15日某時，在桃園縣中壢市○○路3
    號10樓，分別施用第一級毒品海洛因及第二級毒品甲基安非
    他命各1 次。嗣於96年7 月15日23時30分許，在上址為警查
    獲，並扣得其所有供（但非專供）施用第一級毒品所用之注
    射針筒1 支，及古明昇所有之安非他命2 包連同包裝袋2 只
    （合計淨重10公克）、皮夾1 只、駕照1 張、信用卡1 張，
    古哲綱所有之安非他命吸食器1 組、注射針筒1 支、海洛因
    1 包連同包裝袋1 只（毛重0.1 公克），江朝生所有之海洛
    因4 包連同包裝袋4 只（合計淨重6.4 公克）。
  (三)另基於施用第一級毒品海洛因之犯意，於96年7 月19日某時
    ，在桃園縣桃園市○○街80巷1 號，施用第一級毒品海洛因
    1 次。嗣於同日23時30分許，在上址為警查獲，並扣得呂美
    來所有之海洛因1 包連同包裝袋1 只（毛重1.2 公克）、注
    射針筒3 支、削尖吸管1 支、瓢子1 支、海洛因殘渣袋2 個
    及蘇稚棋所有之安非他命1 包連同包裝袋1 只（毛重0.5 公
    克）。案經桃園縣政府警察局中壢分局報告臺灣桃園地方法
    院檢察署檢察官偵查後起訴。
四、證據名稱：
  (一)被告於本院準備程序中之自白。
  (二)台灣檢驗科技股份有限公司濫用藥物尿液檢驗報告暨桃園縣
    政府警察局中壢分局被採尿人姓名編號對照表1 份、台灣檢
    驗科技股份有限公司濫用藥物尿液檢驗報告暨桃園縣政府警
    察局中壢分局尿液暨毒品檢體真實姓名與編號對照表2 份附
    卷可稽。
  (三)注射針筒1 支扣案可資佐證。
五、本件經檢察官與被告於審判外達成協商之合意且被告已認罪
    ，其合意內容為：就其3 次施用第一級毒品部分，被告願受
    科刑範圍各為有期徒刑7 月、7 月、7 月，就其2 次施用第
    二級毒品部分，被告願受科刑範圍各為有期徒刑5 月、5 月
    ，應執行有期徒刑2 年。經查，上開協商合意並無刑事訴訟
    法第455 條之4 第1 項所列情形之一，檢察官聲請改依協商
    程序而為判決，本院爰不經言詞辯論，於協商合意範圍內為
    協商判決，合予敘明。
六、扣案之注射針筒1 支係被告所有，供（但非專供）其施用第
    一級毒品海洛因所用之物，業據被告陳明在卷，應依刑法第
    38條第1 項第2 款規定宣告沒收。至扣案之安非他命2 包連
    同包裝袋2 只（合計淨重10公克）等14項物品，分別係同案
    遭查獲之證人古明昇、古哲綱、江朝生、呂美來、蘇稚棋所
    有，業據證人古明昇、古哲綱、江朝生、呂美來、蘇稚棋分
    別供陳在卷，宜由古明昇、古哲綱、江朝生、呂美來、蘇稚
    棋案件中宣告沒收，本院毋庸宣告，附此敘明。
七、應適用之法條：刑事訴訟法第273 條之1 第1 項、第455 條
    之4 第2 項、第455 條之8 ，毒品危害防制條例第10條第1
    項、第2 項，刑法第11條前段、第47條第1 項、第51條第5
    款、第38條第1 項第2 款。
八、本判決除有刑事訴訟法第455 條之4 第1 項第1 款、第2 款
    、第4 款、第6 款、第7 款所定情形之一，或違反同條第2
    項規定者外，不得上訴。
九、如不服本件判決，得自收受判決送達之日起10日內，向本院
    提出上訴書狀，上訴於第二審法院。
本案經檢察官潘怡華到庭執行職務。
中    華    民    國    98    年    5     月    11    日
                  刑事庭    法  官  徐  培  元
以上正本證明與原本無異。
如不服本判決應於收受判決後10日內向本院提出上訴書狀，並應
敘述具體理由。其未敘述上訴理由者，應於上訴期間屆滿後20日
內向本院補提理由書 (均須按他造當事人之人數附繕本)「 切勿
逕送上級法院」。
                            書記官  張  筆  隆
中    華    民    國    98    年    5     月    11    日
附錄本件論罪科刑法條：
毒品危害防制條例第10條
施用第一級毒品者，處六月以上五年以下有期徒刑。
施用第二級毒品者，處三年以下有期徒刑。


司法院資訊處製作；財團法人民間司法改革基金會備份。
